# 长期股权投资与金融资产的划分

提问人：wtbcpa 时间：2021-10-08 10:33:06
请教陈版：
案例背景：A公司与B公司均受C公司控制， A公司与B公司同时投资于D公司，持股比例分别为6%与19%，B公司在D公司董事会中委派了董事，A公司与B公司在D公司的经营管理中行使表决权时均听从C公司的安排，即A公司与B公司会做出相同的表决。B公司在其账面上将对D公司的投资作为长期股权投资核算。
问题：A公司认为虽然其持股比例只有6%，但是考虑到对D公司的股权实际上由C公司统一进行安排，整体都是C公司集团内部的，A公司与B公司的会计处理应该保持一致，于是也作为长期股权投资核算，请问这样处理合理吗？

回答人：chenyiwei
不恰当。“对D公司的股权实际上由C公司统一进行安排，整体都是C公司集团内部的”恰恰说明A、B不能从其自身利益最大化的角度出发参与D公司的财务和经营决策，A、B单独都不具有重大影响，均应作为金融资产核算。